最高法院刑事判決　　　　　　九十四年度台上字第六０一０號
　　上　訴　人　台灣高等法院台南分院檢察署檢察官
　　被　　　告　甲○○
　　　　　　　　　　　　667.
上列上訴人因被告違反槍砲彈藥刀械管制條例案件，不服台灣高
等法院台南分院中華民國九十二年一月三十日第二審更審判決（
九十二年度上更(二)字第二六號，起訴案號：台灣嘉義地方法院檢
察署八十八年度偵字第六八一○號），提起上訴，本院判決如下
：
    主  文
原判決撤銷，發回台灣高等法院台南分院。
    理  由
本件原判決以檢察官公訴意旨略稱，被告甲○○於民國八十四年
十月二日下午三時許，在嘉義市○○○路軍輝橋南端，受邱坤榮
（已死亡經不起訴處分確定）之委託，未經許可，寄藏具有殺傷
力之美國釦特廠ＳＥＲＩＥＳ８０ＭＫＩＶ型口徑零點４５吋之
制式半自動手槍一支（含彈匣一個，槍枝管制編號000000
0000，下稱美國製手槍）、前蘇聯製馬可羅夫型口徑９ＭＭ
之制式半自動手槍二支（含彈匣二個，槍枝管制編號00000
00000、0000000000，槍身號碼分別為ＰＫ７９
７４、ＰＯ２４１０，下稱蘇聯製手槍）、義大利貝瑞塔廠製９
２ＦＳ型口徑９ＭＭ制式半自動手槍一支（槍枝管制編號：00
00000000，含彈匣一個，下稱義大利製手槍）及具殺傷
力子彈共十四顆（包括制式零點四五吋半自動手槍彈五顆、九釐
米半自動手槍彈六顆、零點三八吋半自動手槍彈三顆）等槍械子
彈一批，並將該批槍械子彈藏放在嘉義縣中埔鄉○○段高速公路
旁施工空地；嗣於八十八年十月十一日十三時許，被告駕駛車號
Ｃ四－八五八五號自小客車至上開藏放地點取出該批槍械子彈，
先將上開槍械子彈中之蘇聯製手槍一把（槍身號碼為ＰＯ２４１
０）、義大利製手槍一把、子彈二顆改藏放到嘉義市芳草里七鄰
五六號空屋內，再攜帶其餘美國製手槍一把、蘇聯製手槍一把（
槍身號碼為ＰＫ７９７４）及子彈十二顆（置於銀色手提袋）駕
車另尋藏匿地點以分散風險。於同日十六時許，行經嘉義縣水上
鄉○○○○○道路，發覺遭警方人員跟蹤，一面加速逃逸，並於
途中（如原判決附圖所示Ｅ點）將上開裝有槍彈之銀色手提袋一
只自所駕駛之車右前窗丟出而落在路邊垃圾桶旁，並繼續駕車逃
逸，嗣為追緝之警員蔡瑞雄、汪進旺於同日下午四時十五分許攔
獲，並沿原路折返搜獲手提袋及槍彈；並於翌（十二）日上午十
時許，復帶同警方至嘉義市芳草里七鄰五六號空屋內取出其前所
藏放之上開槍彈。因認甲○○涉犯違反槍砲彈藥刀械管制條例第
七條第四項之未經許可寄藏手槍、同條例第十二條第四項之未經
許可寄藏子彈罪嫌。惟經審理結果，認為不能證明被告犯罪，乃
撤銷第一審論處被告未經許可寄藏手槍罪刑之判決，改判諭知被
告無罪。
惟查審理事實之法院，對於被告有利及不利之證據，均應一併加
以注意，並綜合全部證據資料，本於經驗及論理法則定其取捨而
為判斷，倘為無罪之判決，亦應詳述其全部證據取捨判斷之理由
，否則即有應於審判期日調查之證據未予調查及判決理由不備之
違法。被告於嘉義市警察局以追查槍械為由，於八十八年十月二
十二日借提訊問前之歷次警詢、檢察官偵查及第一審受理被告羈
押聲請時均一致供認：扣案之美國製手槍一支、蘇聯製手槍二支
、義大利製手槍一支及具殺傷力子彈共十四顆（包括制式零點四
五吋半自動手槍彈五顆、九釐米半自動手槍彈六顆、零點三八吋
半自動手槍彈三顆）均係受已死亡邱坤榮之託代為寄藏等語，則
依憑被告先前多次互核一致之供述，該批槍彈之來源及流向，俱
臻明確，警方究係依據何項資料，認為被告另外仍持有其他槍、
彈﹖何以經嘉義市警察局第二分局於八十八年十月十五日借提追
查釐清案情後，同年月二十一日嘉義市警察局又發函借提被告追
查槍械流向﹖該局於八十八年十月二十二日以追查該批槍、彈流
向為由，借提被告查證時，其訊問重點何以在使被告翻異前供，
陳述本件槍、彈係鄭銘坤所有，伊不知情之事實﹖則警方憑何資
料借提被告查證﹖究欲追查何事﹖該次借提之本意究係何在﹖有
無必要﹖關係被告是否因外力介入而翻供，自應詳加查證根究明
白，俾免枉縱。再者被告為警查獲後，除於查獲當日（八十八年
十月十一日）供認警方在嘉義縣水上鄉○○○○○道路路邊垃圾
桶旁起獲之美國製手槍一支、蘇聯製手槍一支及子彈十二顆，係
已死亡之邱坤榮所寄藏，並於翌（十二）日帶同警方人員何諸成
等人赴嘉義市東區芳草里七鄰五六號空屋起出同係邱坤榮寄藏之
義大利製手槍一支、蘇聯製手槍一支及子顆二顆，有搜索扣押證
明筆錄乙紙在卷可按（見警局卷第十頁）。則被告帶同警方人員
至該空屋起出義大利手槍、蘇聯製手槍各一支及子彈二顆之過程
如何﹖能否不待詢問即尋得藏放該批槍、彈之空屋﹖可否當場立
即指出該等槍、彈之確實藏置地點﹖關係被告否認犯罪之辯解，
能否採納，仍待調查釐清。又警方於八十八年十月十一日下午三
時許駕車追逐駕車逃逸之被告時，若鄭錦坤同在車內，並乘機跳
車逃逸，而其在偵查中供稱：「車子開到水上鄉○○○○○道路
，我就開右邊的門跳車，順便將該包手提袋要丟到右邊路邊的垃
圾桶，但沒丟進去，丟在垃圾桶邊」（見偵查卷第八七頁），如
若無誤。則鄭錦坤跳車及朝路邊垃圾桶丟擲該只裝槍、彈之手提
袋，顯係緊接為之，其跳車後既能順利脫離現場，何以不順手取
走該只裝有槍、彈之手提袋或就近覓處所藏放﹖仍將裝有槍、
彈之手提袋留在丟棄地，使警方事後得以起獲﹖又被告因本案為
警查獲，並經檢察官聲請羈押十日後，甫於八十八年十月二十二
日在嘉義市警察局翻供指證本件扣案槍、彈均係鄭錦坤所有，鄭
某旋於翌（二十三）日赴同一警局投案，並供認被告指證之事實
，其原因何在﹖若謂起因於其所稱之「良心過不去」（見偵查卷
第六五頁），何以歷時十餘日始良心不安決定投案﹖時間又何以
恰在被告翻供指證本案槍、彈係鄭錦坤所有之隔日﹖及鄭某供認
之槍彈來源（即「文欽」寄放）是否確實﹖俱待調查釐清。檢察
官上訴意旨指摘原判決違背法令，非無理由，應認原判決仍有撤
銷發回更審之原因。
據上論結，應依刑事訴訟法第三百九十七條、第四百零一條，判
決如主文。
中　　華　　民　　國　九十四　年　　十　　月　二十八　日
                      最高法院刑事第一庭
                          審判長法官  施　文　仁
                                法官  林　永　茂
                                法官  蕭　仰　歸
                                法官  林　茂　雄
                                法官  林　立　華
      本件正本證明與原本無異
                                      書  記  官
中　　華　　民　　國　九十四　年 　十一 　月　　二　　日
                                                      Ｅ
